# 直接收款方式没有收到款并暂估收入入账的销售收入，按会计准则能确认为收入吗？

提问人：五老峰 时间：2013-01-17 17:43:56
根据国家税务总局 2011 年第 40 号规定如下：根据《中华人民共和国增值税暂行条例》及其实施细则的有关规定，现就增值税纳税义务发生时间有关问题公告如下：?纳税人生产经营活动中采取直接收款方式销售货物，已将货物移送对方并暂估销售收入入账，但既未取得销售款或取得索取销售款凭据也未开具销售发票的，其增值税纳税义务发生时间为取得销售款或取得索取销售款凭据的当天；
先开具发票的，为开具发票的当天。?本公告自 2011 年 8 月 1 日起施行。纳税人此前对发生上述情况进行增值税纳税申报的，可向主管税务机关申请，按本公告规定做纳税调整。? 根据这份公告，没有取得销售款或取得索取销售款凭证，在税务可以先暂做收入。但我感觉如果没有取得索取销售款的凭证，在会计上确认为收入是不合适的。因为根据《收入》会计准则第四条规定销售商品收入同时满足下列条件的，才能予以确认： 　　（一）企业已将商品所有权上的主要风险和报酬转移给购货方； 　　（二）企业既没有保留通常与所有权相联系的继续管理权，也没有对已售出的商品实施有效控制； 　　（三）收入的金额能够可靠地计量； 　　（四）相关的经济利益很可能流入企业； 　　（五）相关的已发生或将发生的成本能够可靠地计量。 税务文件是未取得销售款或取得索取销售款凭证，也未开具销售发票的。索取到的销售款凭证，在正式签订合同的情况下，应该是货物接收单、货物检验单之类的东西，可以这些单据没有取得，会计上应该不能确认为收入，如果取得了，会计上应确认为收入，同时税法上也应该确认为收入并有纳税义务。
所以我认为但既未取得销售款或取得索取销售款凭据也未开具销售发票的，仅将已将货物移送对方并暂估销售收入入账在会计上是不对的。 不知各位有什么意见呢？

回答人：chenyiwei
会计和税务是两个独立体系。会计上应依据收入准则的相关规定判断是否满足确认收入的条件，以及计量应确认收入的金额。

回答人：chenyiwei
回复 ycwl 的帖子
不应这样理解。如果销售收入的确认早于开票或索取销售款项凭据，则应在确认销售收入的同时计提相应的应纳税额，此时即使尚未发生法定的纳税义务，也已符合推定义务的确认条件。反之，如果销售收入的确认晚于开票或索取销售款项凭据（假设后者为纳税义务发生时点），则应在纳税义务发生时点确认应纳税额和对应于该部分应纳税额的应收帐款，到后续确认收入时再确认对应于收入金额的应收款项。

回答人：chenyiwei
回复 ycwl 的帖子
根据增值税暂行条例实施细则第三十八条第（一）项规定，采取直接收款方式销售货物，不论货物是否发出，纳税义务发生时间均为收到销售款或者取得索取销售款凭据的当天。如果当天已经满足会计上的收入确认条件，则应相应确认该销项税额和对应的应收款项。如果确实是“没有收款或索取销售款项票据，也未开发票”，因而税法上尚未发生纳税义务，则所计提的销项税额应暂挂于其他应付款中，到按照税法规定确定的纳税义务发生时间再转入“应交税费——应交增值税（销项税额）”。